Sebastian Grajales Morales

Bogotá, Colombia · Portafolio · LinkedIn · (+57) 322 915 3217 · sebastian.grajales15@gmail.com

Desarrollador Front-End con 1 año y 8 meses de experiencia en la creación de interfaces web de alto impacto. He trabajado en 8 proyectos clave, optimizando el rendimiento y la experiencia del usuario a través de soluciones innovadoras en desarrollo FrontEnd. Mi enfoque en la mejora continua y la atención al detalle ha sido fundamental para alcanzar resultados sobresalientes en cada proyecto.

EXPERIENCIA PROFESIONAL

Merlix Bogotá, Colombia Front-End Developer Jul. 2023-Ago. 2024

- Desarrollé interfaces de usuario atractivas, funcionales y responsivas para 6 proyectos grandes, logrando mejorar la satisfacción del usuario en un 20%.
- Optimicé el rendimiento de las aplicaciones web, reduciendo el tiempo de carga en un 35% y mejorando la experiencia de navegación.
- Implementé prácticas de desarrollo ágil, que resultaron en una reducción del 25% en el tiempo de entrega de nuevas características.
- Diseñé y desarrollé componentes reutilizables, lo que facilitó la integración en otros proyectos y redujo el tiempo de desarrollo en un 15%.
- Mejoré la accesibilidad web siguiendo las pautas WCAG 2.1, incrementando la accesibilidad de las aplicaciones para personas con discapacidades en un 30%.
- Facilité la colaboración entre los equipos de desarrollo y diseño, asegurando una implementación consistente de la identidad visual en todos los proyectos, lo que incrementó la coherencia visual en un 40%.

Henry Bogotá, Colombia Sept. 2022 - Feb. 2023

FullStack Developer

- Adquirí experiencia en la construcción de aplicaciones web, desarrollando tanto en front-end como en back-end.
- Colaboré en proyectos en equipo, trabajando en la construcción de componentes e integración de API en el desarrollo front-end.
- Trabajé con bases de datos, creé API, y solucioné problemas mediante depuración.
- Asumí responsabilidades adicionales en diseño y arquitectura de proyectos a medida que ganaba experiencia.

EDUCACIÓN

Henry Programación Bogotá, Colombia

Ago. 2022 - Feb. 2023

SKILLS

- React Redux Javascript EJS NodeJs ExpressJs GSAP Bootstrap
- Tailwind CSS3 HTML5 GIT Distribución efectiva del tiempo Comunicación Orientación al detalle